【裁判字號】    94,上訴,1895
【裁判日期】    950322
【裁判案由】    毒品危害防制條例
【裁判全文】
臺灣高等法院臺中分院刑事判決        94年度上訴字第1895號
上  訴  人
即  被  告  丙○○
選任辯護人  張慶達  律師
上列上訴人因違反毒品危害防制條例案件，不服臺灣臺中地方法
院94年度訴字第561號中華民國94年8月12日第一審判決（起訴案
號：臺灣臺中地方法院檢察署93年度偵字第20585號） ，提起上
訴，本院判決如下：
    主  文
上訴駁回。
    事  實
一、丙○○與丁○○（二人為國小同學，丁○○部分業經臺灣臺
    中地方法院九十三年度訴字第一九二七號刑事判決判處有期
    徒刑九年確定）共同基於販賣第一級毒品海洛因以營利之概
    括犯意聯絡，自民國（下同）九十一年九月間某日起，至九
    十二年一月九日止，由丁○○出面承租臺中縣潭子鄉○○路
    ○段三九一巷三三號六樓之二之房屋作為據點（房租由丙○○負責支出），由丙○○提供其所有之ＮＯＫＩＡ廠牌行動
    電話一支（含電話號碼0000000000號ＳＩＭ卡一
    張）交付給丁○○接聽使用，並由丁○○以「同學」之綽號
    對外連繫，若有欲購買第一級毒品海洛因的買主撥打上開電
    話，如由丁○○接聽，即由丁○○先與對方約定購買之數量
    及交貨地點，再告知丙○○；如係丙○○接聽，即由丙○○
    逕與對方直接約定購買之數量及交貨地點，再由丙○○告知
    丁○○交貨地點。其後丙○○即以研磨器研磨第一級毒品海
    洛因，再將研磨完成的第一級毒品海洛因，依據約定之買賣
    數量，以大小不等的分裝夾鏈袋分裝後，交由丁○○攜至約
    定地點交付與買主，並由丁○○收受買主交付之價金，後再
    轉交丙○○；或由丙○○親自送至約定地點交與買主，並收
    受買主交付之價金。丙○○則固定每月給付丁○○新臺幣（
    下同）五萬元及不詳數額之海洛因作為報酬。期間二人共販
    售第一級毒品海洛因給黃廣星、乙○○、綽號「阿章」、「
    阿義」、「守義」、「阿吉仔」、「小貞」、「小蘭」、「
    阿平」、「阿姐」、「阿弟仔」、「阿欽」等不詳姓名成年
    人及另二名不詳姓名成年男子之次數、價金及交貨地點，均
    詳如附表所示。總計其等因連續販賣第一級毒品海洛因所得
    之現金共計十七萬元。
二、嗣丁○○因另涉恐嚇及違反槍砲彈藥刀械管制條例案件，經
    臺灣彰化地方法院及臺灣臺中地方法院分別發布通緝。經警
    於九十二年一月九日下午六時許，在臺中縣潭子鄉○○路與
    雅潭路口依法逮捕通緝中的丁○○，經取得丁○○的同意後
    執行搜索，在丁○○的身上查獲丙○○所交付準備出售給綽
    號「阿義」之成年男子之第一級毒品海洛因一包（淨重○．
    二九公克、包裝重○．二四公克），並在臺中縣潭子鄉○○
    路○段三九一巷三三號六樓之二查獲丙○○，扣得丙○○所
    有供販賣之第一級毒品海洛因四包（淨重七．三二公克、包
    裝重二．五六公克）、第一級毒品海洛因殘渣袋九個、供販
    賣第一級毒品海洛因所用之研磨器一組、大型分裝夾鏈袋五
    十四個、小型分裝夾鏈袋三十三個（上開第一級毒品海洛因
    四包、第一級毒品海洛因殘渣袋九個、研磨器一組、大型分
    裝夾鏈袋五十四個、小型分裝來鏈袋三十三個，業經檢察官
    於九十三年二月六日以中檢守執維第八五九二號處分命令執
    行沒收銷燬及廢棄而不復存在）、ＮＯＫＩＡ廠牌行動電話
    一支（含電話號碼0000000000號ＳＩＭ卡一張）
    、販賣第一級毒品海洛因部分所得現金五萬七千五百元（業
    經檢察官於九十三年二月六日以中檢守執維第八五九二號處
    分命令發還丙○○）。並因丁○○、丙○○被警查獲之後，
    陸續有黃廣興、乙○○撥打上開行動電話欲向丙○○、丁○○購買第一級毒品海洛因，經警接聽因而再循線查獲黃廣興
    、乙○○，因而查悉上情。
三、案經臺灣臺中地方法院提出告發，由臺灣臺中地方法院檢察
    署檢察官偵查起訴。
    理  由
一、本案上訴人即被告丙○○（以下簡稱為被告）雖坦承伊與丁○○係國小同學，並坦承伊確有在上開時、地被警查獲現金
    五萬七千五百元，但被告矢口否認伊有與丁○○共同販賣第
    一級毒品海洛因給他人之犯罪情事，並辯稱：伊與丁○○雖
    是國小同學，但丁○○的塊頭比伊大，伊不可能可以指揮丁○○，伊僅有向丁○○購買海洛因施用，並曾和巫惠玲一起
    向丁○○購買海洛因，絕未與丁○○共同販賣，扣案之物品
    除了現金五萬七千五百元是伊所有之外，其他均非伊之所有
    ，伊並未支付臺中縣潭子鄉○○路二段三九一巷三三號六樓
    之二之房屋之房租，亦未交付現金或海洛因給丁○○，作為
    丁○○與伊共同販賣海洛因之報酬，丁○○曾經向伊借錢未
    還，後來伊向丁○○購買海洛因，即以丁○○之欠款抵付毒
    品交易價金，為此二人曾吵過架，丁○○有可能因此懷恨而
    挾怨誣攀，其證詞並非實在，伊應不為罪等語。
二、然查：
（一）本案共同被告丁○○確有於上開時、地，連續多次與被告
      共為上開販賣第一級毒品海洛因之犯罪事實，業據共同被
      告丁○○於警訊（見臺灣臺中地方法院檢察署九十二年度
      毒偵字第一九七號偵查卷第四頁、第五頁正面）、於內勤
      檢察官偵訊中（見臺灣臺中地方法院檢察署九十二年度毒
      偵字第一九七號偵查卷第十五頁背面）、及於原審法院九
      十三年度訴字第一九二七刑事案件審理時（見原審法院九
      十三年度訴字第一九二七號刑事卷宗第二三、二四、三二
      頁）均坦白承認。本案共同被告丁○○因此被臺灣臺中地
      方法院判處有期徒刑九年，亦有該案之刑事判決書附於該
      案卷宗可稽。另經檢察官以證人身分訊問，證人丁○○亦
      證稱：「（0000000000號電話）丙○○給我的
      ，包括手機及卡片」、「（我們）是（以同學為代號販賣
      毒品）」、「（平常0000000000號電話誰在使
      用）不一定，電話有時是我接的，有時是丙○○接的」、
      「（毒品）丙○○的，他是跟一位【金龍】之男子買的」
      、「（我）有（賣過毒品給黃廣星及乙○○），丙○○也
      有賣過毒品並交貨給他們」、「（警方查獲的研磨器、分
      裝袋、海洛因是）丙○○的，他都有承認是他的」等語（
      見臺灣臺中地方法院檢察署九十三年度偵字第二○五八五
      號偵查卷第二九至三○頁）；於本院審理時，證人丁○○
      再證稱：「（我租的臺中縣潭子鄉○○路二段三九一巷三
      三號六樓之二之房屋租金）是被告丙○○拿給我的」、「
      房子是套房，不知道幾坪，被告（丙○○）也有住在裡面
      」、「承租之後都在裡面居住」、「沒有在房子那邊販賣
      ，但是有在附近販賣，承租現場有研磨器等被查扣的證物
      」、「收進來的錢放在何處，都被被告拿去了，都在租住
      處交給被告錢的」、「國小我們就認識了」、「（被告案
      發時）沒有（其他工作），他都跟我在一起」、「（問：
      以前你有說過每月給你五萬元或給我不同數額的海洛因當
      報酬，這五萬元如何給付給你的？）答：是給現金」、「
      （拿過）三次（現金）」、「（以前）沒有（欠過被告錢
      ）」、「問：被告（丙○○）為何說你有欠過他錢，所以
      拿毒品來抵帳？答：他說的不實在」、「（證人乙○○）
      以前是被告先認識他的，我是透過被告才認識的」、「（
      問：你有無交付毒品給證人乙○○）答：有的，次數我忘
      記了」、「（證人乙○○）有（拿錢給我），我與被告二
      人都有交海洛因給證人乙○○」、「我們二人都有（在承
      租處附近賣（海洛因）」、「（原審判決書附表綽號阿章
      等人買毒品）被告和我都有交給這些人」、「（問：你說
      被告有交付，由被告交付的部分你如何得知？）答：因為
      我們二人住在一起，就看電話由何人接的，如果是我接的
      ，我會告訴他什麼人要買毒品，如果是他接的，他也會告
      訴我」、「（問：按照原審判決書的記載販賣毒品所得共
      十七萬元，但是依照你的證詞，他付了你十五萬元的現金
      及不詳數額的海洛因作為報酬？）答：販賣毒品應該不只
      原審判決所認定的這部分，但是因為我沒有辦法記憶，所
      以也沒有辦法就其他部分作證」、「（我們二人販賣的部
      分）應該是最少有這些次數，我記得的只有這些」等情（
      見本院卷宗第六四至六六頁）。依據丁○○之供詞與證詞
      ，其始終供證有與被告共同為上開販賣第一級毒品之犯行
      。其中附表編號三至十三所示買者之真實姓名、地址雖無
      可查，惟此部分事實除經丁○○再以證人之身分證述確有
      此事之外，本案共同被告丁○○在其被訴案件亦自承有參
      與此部分之犯罪事實。若無此事，本案共同被告丁○○應
      無虛構此部分犯罪事實故入己罪之理。其就此部分之證詞
      ，仍為本院所採信。
（二）又證人乙○○於原審法院九十三年度訴字第一九二七號刑
      事案件審理時，亦結證稱：「我是先認識丙○○，（後再
      認識丁○○）」、「（我撥打這隻電話的時間是自）九十
      一年十月，一直到九十二年一月」、「我不了解（他們兩
      個是否住在一起），他們在一起的時間我不確定，因為接
      電話時，大約都是丙○○接的」、「我只有跟丙○○買毒
      品，是丙○○叫丁○○幫他送毒品」、「電話中，丙○○
      說他會叫丁○○幫他送」、「（買）五十次左右，因為每
      隔三天買一次，幾乎固定這樣，所以前後購買時間長達四
      個月，所以算出來大約五十次左右」、「（警訊）當時我
      會害怕，所以有保留」、「（交付地點是在）潭子鄉○○
      路麥當勞前，或是台中市○○路的台塑或中油加油站」、
      「之前都是丙○○（送貨），他送到十二月，接下來他叫
      丁○○送貨」、「（丁○○送貨期間，丙○○）也會（送
      貨），偶爾由他來送」、「（買一千元可以打）五次」、
      「（買二千元的話），可以打到十二次」、「（五十次裏
      面），一千元三十次，兩千元二十次」、「（丁○○親自
      送貨的次數）大概十次」等語（見原審法院九十三年度訴
      字第一九二七號卷第三四至三七頁）等語。後在本案原審
      法院審理時，證人乙○○雖原證稱：係向丁○○購買海洛
      因，偵查中及前案是丁○○要其講丙○○出來云云，但繼
      則改證：「我剛剛講的話不實在，我之前在丁○○那個案
      子講的話才是實在的，我之前所講的跟今天所講的有些地
      方不一樣，是因為我忘記了」、「在開庭前被告有跟我談
      過，他叫我不要把他講出來，因為被告知道我之前在筆錄
      中曾經把他供出」等情（見本案原審卷宗第一二四至一四
      ○頁）。嗣在本院審理時，證人乙○○雖又證稱：「當時
      我都打電話給被告，並稱呼他同學，拜託他幫我買海洛因
      」、「（前後）大約四、五十次，這五十次都在麥當勞交
      易」、「（這四、五十次）都是被告和剛剛的證人丁○○
      （交付給我的）」、「錢我拿給被告，被告將錢拿給丁○○，丁○○當場拿海洛因給我，另外丁○○也有拿毒品給
      被告」、「（我在偵查或是警訊時），沒有（說是何人拿
      毒品給我的，我只說是同學接電話的」、「我每次都是拜
      託被告，每次購買都是用電話跟被告講，之後我就拿錢給
      被告，被告就拿給丁○○，丁○○就拿海洛因給被告，被
      告就將海洛因拿給我」云云，但證人乙○○於本院所為上
      開證詞，與其在原審法院所為上開證詞之內容不符，經本
      院訊問，證人乙○○後有證稱：「（問：你在原審出庭前
      作證說被告有要你出庭替被告講話？）答：有的，是被告
      跟他爸爸拜託我要替他講話，所以我開始的時候有幫他們
      講一些話」、「後來法官發現的，因我媽媽說不可以這樣
      偽證，所以我才照實講」、「（問：你在原審證述說總共
      向被告二人買海洛因共有五十次是否正確？）答：是的，
      我向他們二人總共買了五十次」、「（問：你又說丁○○
      親自送貨是十次？）答：是的，是十次」、「（其他四十
      次）是我拿錢給被告，被告在幾秒鐘後，再將海洛因交給
      我的」、「我媽媽有回答說你（指被告父親）的兒子是兒
      子，我的女兒也是我的女兒，要將心比心，不能要我女兒
      作偽證，所以原審才會給我一次機會，再讓我據實陳述」
      等情（見本院卷宗第六四至六八頁）。審酌證人乙○○之
      上開證詞，其已明確證述其在原審法院九十三年度訴字第
      一九二七號刑事案件審理時，所為之上開證詞係屬真實，
      則其在本案原審法院及本院曾為相異之證詞，自不得據為
      有利被告之認定。
（三）再，證人黃廣星於原審法院九十三年度訴字第一九二七號
      審理時證稱：伊撥打電話號碼0000000000號行
      動電話，並親自出面購買第一級毒品海洛因的次數共有六
      次，每次購買一千元，最後一次就是被查獲的那次（按即
      係被警方誘騙出來者，該次並不能算入被告販賣第一級毒
      品的犯行），並沒有成交，都是由丁○○出面交貨，每次
      交貨地點都在臺中縣潭子鄉○○路中華電信公司旁，伊不
      能確定每次撥打電話都是由丁○○接聽，只知道對方自稱
      「同學」等語明確（見原審法院九十三年度訴字第一九二
      七號刑事卷宗第七八至八二頁）等語明確。其證詞經核亦
      與共同被告丁○○上開供證之情節相符。
（四）被告雖辯稱：伊未曾居住在共同被告丁○○位於臺中縣潭
      子鄉○○路○段三九一巷三三號六之二的租屋處云云。然
      查：
（１）共同被告丁○○於偵查中以證人身分結證稱：臺中縣潭子
      鄉○○路○段三九一巷三三號六之二的租屋處，是伊與丙○○一起去找的，租房子時是看廣告打電話聯絡的，繳房
      租時，會先打電話給房東，再拿房租過去；於本院九十三
      年訴字第一九二七號案件審理中供陳：這個房子是因為丙○○騙他爸爸說他在外面工作，怕他爸爸會去查，他騙他
      父母說，他跟伊一起在外面工作，他不敢用他的名字租，
      所以才用伊的名字租，租金是丙○○出的（見原審法院九
      十三年度訴字第一九二七號刑事卷宗第三二頁）等語明確
      。
（２）證人即該址鄰居陳靜惠於原審法院九十三年度訴字第一九
      二七號審理時證稱：伊居住在臺中縣潭子鄉○○路二段三
      九一巷三三號六樓之一已有十二年多的時間，和丁○○是
      隔壁鄰居；伊上、下班或上、下樓偶而會碰到丁○○，就
      伊所知丁○○是和丙○○住在一起，但見到丙○○的次數
      比較少，伊看過他們有時候把門打開，穿著很家常的拖鞋
      ，很居家的打扮，他們買便當都是買二個（見原審法院九
      十三年度訴字第一九二七號刑事卷宗第六九至七五頁）等
      語。於本案原審法院審理時亦結證稱：伊居住在臺中縣潭
      子鄉○○路○段三九一巷三三號六樓之一，與六樓之二是
      同一層樓，門呈九十度，算是隔壁；當時六樓之二裡面住
      了二個人，一個是丁○○，另一個就是在庭的丙○○，當
      時丙○○的頭髮比較長，不是現在的平頭，每次伊看到丙○○時，他的臉會被頭髮遮住，因為他的頭髮比較長，所
      以伊有印象。在庭的丙○○跟當時在裡面出入的人眉毛都
      很濃，都有戴眼鏡，當時在裡面出入的那個人比現在的丙○○胖一點，身高差不多。當時伊比較常看到丁○○，丙○○確實有在此出入，伊看過五次左右，當時他都穿馬褲
      、拖鞋、襯衫，感覺很休閒，襯衫的釦子沒有扣得很上面
      ，大概上面的三個釦子沒有釦，感覺上好像剛剛洗完澡（
      見原審法院九十四年五月二十七日審理筆錄）等語明確。
（３）證人即該址房東楊順民於原審法院審理時結證稱：伊在九
      十一年九月間至九十二年一月九日間，將臺中縣潭子鄉○○路○段三九一巷三三號六樓之二出租給丁○○，當時丁○○說一個人要住，可是後來他給他的朋友住，因為伊常
      常去看，管理員跟伊說丁○○有朋友來跟他一起住，至於
      是誰跟伊一起住，伊沒有看過（見原審法院九十四年五月
      二十七日審理筆錄）等語明確。
（五）被告雖另又辯稱：扣案除了現金五萬七千元是伊的，其他
      物品與伊無關云云。但查：
（１）共同被告丁○○於前案警訊、內勤檢察官偵訊及原審法院
      審理時，均明確供述：係丙○○販賣第一級毒品海洛因，
      而要求伊接聽電話號碼0000000000號行動電話
      ，負責將第一級毒品海洛因交與買主及收取買主交付的價
      金，且扣案之第一級毒品海洛因即為丙○○販賣的毒品；
      ＮＯＫＩＡ廠牌行動電話一支（含電話號碼000000
      0000號ＳＩＭ卡一張）為丙○○所有供買主連絡購買
      第一級毒品海洛因的電話；五萬七千五百元為丙○○販賣
      第一級毒品海洛因所得的款項；其餘物品亦為丙○○所有
      等語。
（２）被告雖陳稱，警方查扣之現金五萬七千五百元為其所有，
      然其於警詢時，並末說明該五萬七千五百元的用途，反而
      陳稱丁○○施用的第一級毒品海洛因為其免費提供的等語
      ；次於檢察官偵查（見九十二年度毒偵字第一六一號偵查
      卷第四八頁）時，改稱該五萬七千五百元（筆錄誤載為五
      萬七千二百元）係準備向丁○○購買第一級毒品海洛因的
      款項等語；後於原審法院九十二年度訴字第一○二○號刑
      事案件審理中，則辯稱：該五萬七千五百元是伊要用來購
      買第一級毒品海洛因的款項，伊是向綽號「大個子」的朋
      友購買第一級毒品海洛因的等語（見原審法院九十二年度
      訴字第一○二○號刑事卷宗第十八、十九頁）；繼在原審
      法院九十三年訴字第一九二七號審理中，則又改稱：該五
      萬七千五百元是其父親即舒捷鞋業場老闆邱松井交待其交
      給外包廠商的款項等情。而經質疑其先後所述不符時，當
      場又改稱前開五萬七千五百元，一半是要購買第一級毒品
      海洛因，一半是要拿給針車行的老闆等語，則前後陳述不
      一，自非可信。
（六）被告雖另辯稱：伊與丁○○、乙○○二人曾有金錢上之糾
      紛，丁○○、乙○○因而指稱伊販賣海洛因云云。惟查：
（１）證人乙○○於原審法院審理時，證稱：伊與被告是朋友關
      係，之前被告曾欠伊五百元，伊與被告曾因此吵架，但在
      吵架後第二天被告就將錢還給伊，是在本案發生之前，被
      告就已經把錢還給伊，所以伊與被告間沒有什麼恩怨，也
      不會因此懷恨被告（見原審法院九十四年七月十五日審理
      筆錄）等語，被告當庭亦表示對證人乙○○此部分證言沒
      有意見，顯見被告與證人乙○○間，並無任何仇隙。
（２）被告雖辯稱：丁○○因為跟伊借過錢沒有還，後來伊跟丁○○買海洛因，就用這些錢來抵，後來伊還欠丁○○錢，
      伊因此與丁○○吵過架云云，嗣又改稱：丁○○可能是為
      了要減刑，所以才說海洛因是伊賣的（均見原審法院九十
      四年三月三十一日訊問筆錄），於偵查中則稱：丁○○積
      欠伊五萬元（見偵查卷第三二頁）云云，則被告對於其與
      丁○○間究有何恩怨，所言前後反覆不一。而共同被告丁○○於原審法院九十三年度訴字第一九二七號審理時，陳
      稱：伊沒有賣過海洛因給丙○○，伊沒有向他買就很那個
      了，怎麼可能賣給他（見原審法院九十三年度訴字第一九
      二七號審理卷第一四一頁）等語，共同被告丁○○於偵查
      中亦證稱：伊與丙○○間沒有仇恨或債務糾紛（見偵查卷
      第三一頁）等語。是被告前揭所稱，共同被告丁○○、證
      人乙○○二人係因債務糾紛，因而指證其販賣第一級海洛
      因云云，顯無足採信。
（七）此外，共同被告丁○○身上為警查獲之第一級毒品海洛因
      一包，經送法務部調查局以化學呈色法、氣相層析質譜儀
      分析法鑑驗結果，確含有海洛因成分，淨重○．二九公克
      ，包裝重○．二四公克等情，有法務部調查局九十二年三
      月十日調科壹字第一二○○一二六二○號鑑定通知書附卷
      可稽。警方於臺中縣潭子鄉○○路二段三九一巷三三號六
      樓之二處所查獲之第一級毒品海洛因四包，經送法務部調
      查局以化學呈色法、氣相層析質譜儀分析法鑑驗結果，確
      含有海洛因成分，合計淨重七．三二公克，包裝重二．五
      六公克，純度百分之二十六，純質淨重一．九公克等情，
      亦有法務部調查局九十二年三月十九日調科壹字第一二○○一二六一九號鑑定通知書附於臺灣臺中地方法院檢察署
      九十二年度毒偵字第一六一號偵查卷可憑。
（八）毒品危害防制條例就販賣第一級毒品海洛因，定有極為嚴
      厲之刑罰，經由大眾傳播媒體之大力宣導，已為國人所共
      知共識，且政府近年來為杜絕毒品之氾濫，對查緝施用、
      轉讓或販賣毒品之工作雷厲風行。被告自八十九年間起，
      即有毒品危害防制條例的刑事前案紀錄，共同被告丁○○
      自八十三年間起，即已有肅清煙毒條例及違反麻醉藥品管
      理條例的刑事前案紀錄，有臺灣高等法院被告全國前案紀
      錄表及臺灣臺中地方法院檢察署刑案資料查註紀錄表附卷
      可稽，則被告與共同被告丁○○對海洛因係政府公告查禁
      之毒品，且就販賣第一級毒品海洛因之行為，將受到極為
      嚴厲之刑事處罰，自較一般人更有深刻之認知，苟非確實
      有利可圖，渠等焉有甘冒觸犯販賣第一級毒品海洛因之風
      險及重刑，而多次販賣第一級毒品海洛因予黃廣星、乙○○等人之理，被告又何須給付共同被告丁○○代價，請其
      代為交付第一級毒品海洛因與買主及向買主收取價金，是
      被告與共同被告丁○○確以營利之目的，連續販賣第一級
      毒品海洛因給附表所示之人，應可認定。又本案被告自承
      長期施用海洛因，若非確有資力，如何可購得毒品？而毒
      品之買賣係屬非法，被告亦不可能就此所得申報所得稅，
      是其聲請本院函查之九十一年度所得資料縱無其有所得之
      記載，此亦不能證明被告並無上開犯罪。綜上理由，本案
      被告前開所辯，無足採信。事證明確，本案被告連續販賣
      第一級毒品海洛因之犯行，洵堪認定，應予依法論科。
三、核被告上開販賣第一級毒品海洛因所為，係犯毒品危害防制
    條例第四條第一項之販賣第一級毒品罪。至其因為販賣而持
    有第一級毒品海洛因之低度行為，已被販賣之高度行為所吸
    收，不另論罪。被告先後多次販賣第一級毒品海洛因犯行，
    時間緊接、方法相同，觸犯構成要件相同之罪名，顯係基於
    概括犯意反覆為之，應依刑法第五十六條連續犯之規定論以
    一罪，並就所犯法定刑為死刑或無期徒刑以外部分，依法加
    重其刑（法定刑為死刑或無期徒刑部分，依法不得加重）。
    又就上開犯罪事實之實施，被告與丁○○之間，有犯意聯絡
    及行為分擔，均為共同正犯。再販賣第一級毒品罪之法定本
    刑為死刑或無期徒刑，被告雖有多次連續販賣第一級毒品海
    洛因之犯行，然因販賣第一級毒品海洛因所得款項僅十七萬
    元，顯見犯罪所得不多，相對於長期大量販賣毒品之大毒梟
    而言，被告對社會治安及國民健康之危害較小，倘亦處以死
    刑或無期徒刑，毋寧過重，且無從與前開大毒梟之惡行有所
    區隔，是其犯罪情狀相較於法定之重刑，在客觀上足以引起
    一般人之同情，情節尚堪憫恕，爰依刑法第五十九條之規定
    ，酌量減輕其刑。扣案之海洛因一包（淨重○．二九公克、
    包裝重○．二四公克）為毒品危害防制條例第二條第二項規
    定之第一級毒品，爰依同條例第十八條第一項前段規定，不
    問屬於犯人與否，均沒收銷燬之。扣案之ＮＯＫＩＡ廠牌行
    動電話一支（含電話號碼0000000000號ＳＩＭ卡
    一張），為被告所有並供販賣第一級毒品海洛因所用之物，
    業據共同被告丁○○陳述明確，應依同條例第十九條第一項
    規定宣告沒收之。販賣第一級毒品海洛因所得之十七萬元，
    為販賣第一級毒品海洛因所得之財物，雖全部未予扣案（五
    萬七千五百元曾經扣案，然業已發還被告），仍應依同條例
    第十九條第一項規定宣告沒收之，如全部或一部不能沒收時
    ，以其財產抵償之。末查，曾經扣案之海洛因四包（淨重七
    ．三二公克、包裝重二．五六公克）、海洛因殘渣袋九個（
    殘留的海洛因無法與殘渣袋單獨分離）固為毒品危害防制條
    例第二條第二規定之第一級毒品，本應依同條例第十八條第
    一項前段規定諭知沒收銷燬之；研磨器一組、大型分裝夾鏈
    袋五十四個、小型分裝夾鏈袋三十三個，固為被告所有供販
    賣第一級毒品海洛因所用之物，本亦應依毒品危害防制條例
    第十九條第一項規定宣告沒收之。然前開物品均經臺灣臺中
    地方法院檢察署檢察官於九十三年二月六日，以中檢守執維
    字第八五九二號處分命令處分沒收銷燬及廢棄而不復存在，
    有該處分命令附於九十二年執字第六○三○號執行卷宗可稽
    ，並經原審法院調取該卷宗核閱屬實，本院無庸再為沒收銷
    燬或沒收之諭知。至於扣案之注射針筒一包、未含法定毒品
    成分的白色粉末三包（亦均經前開處分命令處分廢棄），並
    無積極證據證明與本案犯罪有關，本院亦無從為沒收之諭知
    ，附此說明。
四、原審判決以被告之上開犯罪事證已甚明確而堪認定，乃審酌
    被告之品行、連續販賣第一級毒品海洛因對國民健康所生危
    害情節、及其年輕力壯，不思以正當途徑合法賺取金錢，圖
    以販賣第一級毒品海洛因以獲取利潤，殊屬不該，以及被告
    犯罪後矢口否認犯行，態度尚非良好等一切犯罪情狀，並依
    據刑事訴訟法第二百九十九條第一項前段，毒品危害防制條
    例第四條第一項、第十八條第一項前段、第十九條第一項，
    刑法第十一條前段、第二十八條、第五十六條、第五十九條
    等規定，量處被告有期徒刑十二年，並將扣案之海洛因一包
    （淨重○．二九公克、包裝重○．二四公克）宣告沒收銷燬
    ；將扣案之ＮＯＫＩＡ廠牌行動電話一支（含電話號碼00
    00000000號ＳＩＭ卡一張）宣告沒收；又將被告因
    販賣第一級毒品所得之新臺幣十七萬元宣告沒收，如全部或
    一部不能沒收時，以其財產抵償之，其認事用法及量刑均無
    不合。被告上訴否認犯罪，其上訴核無理由，應予駁回。
五、據上論斷，應依刑事訴訟法第三百六十八條，判決如主文。
本案經檢察官甲○○到庭執行職務。
中    華    民    國    95    年    3     月    22    日
              刑事第三庭  審判長法  官  王  增  瑜
                                法  官  胡  忠  文
                                法  官  廖  柏  基
上列正本證明與原本無異。
如不服本判決應於收受送達後十日內向本院提出上訴書狀，其未
敘述上訴之理由者並得於提起上訴後十日內向本院補提理由書（
均須按他造當事人之人數附繕本）。
                                書記官  王  麗  英
中    華    民    國    95    年    3     月    22    日
附錄本案論罪科刑法條全文：
毒品危害防制條例第四條：
製造、運輸、販賣第一級毒品者，處死刑或無期徒刑；處無期徒
刑者，得併科新臺幣一千萬元以下罰金。
製造、運輸、販賣第二級毒品者，處無期徒刑或七年以上有期徒
刑，得併科新臺幣七百萬元以下罰金。
製造、運輸、販賣第三級毒品者，處五年以上有期徒刑，得併科
新臺幣五百萬元以下罰金。
製造、運輸、販賣專供製造或施用毒品之器具者，處一年以上七
年以下有期徒刑，得併科新臺幣一百萬元以下罰金。
前四項之未遂犯罰之。
【附表】
┌──┬────────┬────┬────┬─────┬──────┐
│編號│ 買  主  姓  名 │次    數│每次金額│ 合計金額 │交 貨 地 點 │
├──┼────────┼────┼────┼─────┼──────┤
│ 一 │黃廣星          │五次    │一千元  │五千元    │臺中縣潭子鄉│
│    │                │        │        │          │中山路中華電│
│    │                │        │        │          │信公司旁    │
├──┼────────┼────┼────┼─────┼──────┤
│ 二 │乙○○          │五十次  │一千元三│七萬元    │臺中縣潭子鄉│
│    │                │        │十次；二│          │中山路麥當勞│
│    │                │        │千元二十│          │前；臺中市松│
│    │                │        │次      │          │竹路的加油站│
├──┼────────┼────┼────┼─────┼──────┤
│ 三 │「阿章」        │五次    │一千元  │五千元    │臺中縣潭子鄉│
│    │                │        │        │          │潭子郵局附近│
├──┼────────┼────┼────┼─────┼──────┤
│ 四 │「阿義」        │五次    │一千元  │五千元    │同右        │
├──┼────────┼────┼────┼─────┼──────┤
│ 五 │「守義」        │三次    │五千元  │一萬五千元│同右        │
├──┼────────┼────┼────┼─────┼──────┤
│ 六 │「阿吉仔」      │四次    │一千元  │四千元    │同右        │
├──┼────────┼────┼────┼─────┼──────┤
│ 七 │「小蘭」        │二次    │二千元  │四千元    │同右        │
├──┼────────┼────┼────┼─────┼──────┤
│ 八 │「阿平」        │五次    │二千元  │一萬元    │同右        │
├──┼────────┼────┼────┼─────┼──────┤
│ 九 │「阿姐」        │七次    │三千元  │二萬一千元│同右        │
├──┼────────┼────┼────┼─────┼──────┤
│ 十 │「阿弟仔」      │三次    │五千元  │一萬五千元│同右        │
├──┼────────┼────┼────┼─────┼──────┤
│十一│「阿欽」        │十次    │一千元  │一萬元    │同右        │
├──┼────────┼────┼────┼─────┼──────┤
│十二│不詳姓名成年男子│三次    │一千元  │三千元    │臺中縣潭子鄉│
│    │                │        │        │          │潭子火車站  │
├──┼────────┼────┼────┼─────┼──────┤
│十三│不詳姓名成年男子│三次    │一千元  │三千元    │同右        │
└──┴────────┴────┴────┴─────┴──────┘
                                                    Ｒ


司法院資訊處製作；財團法人民間司法改革基金會備份。
